【裁判字號】    97,訴,589
【裁判日期】    970717
【裁判案由】    毒品危害防制條例
【裁判全文】
臺灣士林地方法院刑事判決               97年度訴字第589號
公  訴  人  臺灣士林地方法院檢察署檢察官
被      告  甲○○
上列被告因違反毒品危害防制條例案件，經檢察官提起公訴（97
年度毒偵字第916 號），被告於本院準備程序中就被訴事實為有
罪之陳述，經本院合議庭裁定由受命法官獨任依簡式審判程序審
理，並判決如下：
    主  文
甲○○施用第一級毒品，處有期徒刑捌月，減為有期徒刑肆月，
如易科罰金，以新臺幣壹仟元折算壹日；又施用第二級毒品，處
有期徒刑陸月，如易科罰金以新臺幣壹仟元折算壹日，減為有期
徒刑月，如易科罰金，以新臺幣壹仟元折算壹日。應執行有期
徒刑陸月，如易科罰金，以新臺幣壹仟元折算壹日。
    事  實
一、甲○○前因施用第一級、第二級毒品案件，經本院以93年度
    毒聲字第373 號裁定送觀察、勒戒後，認有繼續施用毒品之
    傾向，復經本院以93年度毒聲字第544 號裁定送強制戒治，
    嗣因強制戒治執行期間已滿6 個月以上，經戒治所評定戒治
    處遇成效合格而無繼續戒治之必要，於94年8 月18日執行完
    畢釋放出所，並由臺灣士林地方法院檢察署檢察官於94年9
    月15日以94年度戒毒偵字第67號處分不起訴確定。詎甲○○
    仍未悛悔，於前開強制戒治執行完畢釋放後5 年內，復分別
    基於施用第一級毒品及施用第二級毒品之犯意，先於96年3
    月7 日凌晨某時許，在臺北縣汐止市○○○路251 巷13號6
    樓住處內，以將海洛因加水稀釋後，再以針筒注射至體內之
    方式施用第一級毒品海洛因1 次；復於翌日（即96年3 月8
    日）某時許，在其友人許智聖位於台北縣汐止市住處，以將
    甲基安非他命置入玻璃球內予以燒烤產生煙霧後，吸取該煙
    霧之方式，施用第二級毒品甲基安非他命1 次。嗣於96年3
    月9 日凌晨0 時30分許，甲○○乘坐許智盛所駕駛之贓車遭
    警攔停盤查，員警當場在車上查獲毒品甲基安非他命（許智
    盛涉嫌持有毒品部分，由檢察官另案偵處），遂徵得甲○○
    之同意後，採其尿液送驗，嗣因尿液鑑驗結果呈鴉片類及安
    非他命類陽性反應，始查悉上情。
二、案經臺北縣政府警察局板橋分局報告臺灣士林地方法院檢察
    署檢察官偵查起訴，並經本院改依簡式程序審理。
    理  由
壹、犯罪事實之認定：
一、上揭犯行，業據被告甲○○於本院審理時坦承不諱（參見本
    院卷第25頁至第26頁），而被告為警查獲當日（即96年3 月
    9 日）在警局所排尿液，經警採集後送台灣檢驗科技股份有
    限公司以酵素免疫分析法初驗後，再以氣相層析質譜儀法進
    行確認檢驗，證實其尿液呈鴉片類及安非他命類陽性反應，
    有該公司於96年3 月27日出具之濫用藥物尿液檢驗報告1 紙
    附卷可佐（附於臺灣士林地方法院檢察署96年度毒偵字第13
    57號卷第11頁）。綜上，足認被告自白與事實相符，可以採
    信，本案事證至為明確，被告犯行堪予認定。
二、查被告前因施用毒品案件，經本院裁定送觀察、勒戒後，因
    有繼續施用毒品傾向，再經本院裁定送強制戒治，嗣因執行
    強制戒治已達6 個月以上，經戒治所評定戒治處遇成效合格
    而無繼續戒治之必要，於94年8 月18日執行完畢釋放出所，
    並由臺灣士林地方法院檢察署檢察官於94年9 月15日以94年
    度戒毒偵字第67號處分不起訴確定之事實，有前開不起訴處
    分書、臺灣高等法院被告前案紀錄表、刑案資料查註紀錄表
    、全國施用毒品案件紀錄表及矯正簡表等件在卷可考，應甚
    明確。是被告於上開強制戒治執行完畢釋放後5 年內，再犯
    本案施用第一級毒品及施用第二級毒品之犯行，公訴人提起
    公訴，於法並無不合，本院自應依法論科。
貳、論罪科刑：
一、查海洛因、甲基安非他命分別為毒品危害防制條例第2 條第
    2 項第1 款、第2 款所稱之第一級毒品及第二級毒品。核被
    告甲○○所為，係分別犯毒品危害防制條例第10條第1 項之
    施用第一級毒品罪、同條例第10條第2 項之施用第二級毒品
    罪，其持有第一級毒品海洛因、第二級毒品甲基安非他命進
    而施用，持有毒品之行為為施用毒品之當然手段，均不另論
    以持有毒品罪（最高法院74年度台上字第3404號判例意旨參
    照）。又被告所犯上開2 罪，犯意各別，行為互殊，應予分
    論併罰。
二、審酌被告曾因施用毒品犯行而送觀察、勒戒及強制戒治，仍
    不知悛悔，復再施用第一級毒品及第二級毒品，顯見其無戒
    絕之決心，惟念其施用毒品乃戕害自己身心健康，並未危及
    他人，且本案施用第一級毒品及施用第二級毒品犯行各僅1
    次，犯後於本院審理中尚能坦承犯行等一切情狀，分別量處
    如主文所示之刑。又被告犯罪時間均在96年4 月24日以前，
    亦無其他不合於中華民國九十六年罪犯減刑條例所定不得減
    刑之情形，爰依該條例第2 條第1 項第3 款之規定減其宣告
    刑2 分之1 ，如主文所示，並依法定其應執行刑及諭知易科
    罰金之折算標準，以示懲儆。
據上論斷，應依刑事訴訟法第273 條之1 第1 項、第299 條第1
項前段，毒品危害防制條例第10條第1 項、第10條第2 項，刑法
第11條前段、第41條第1 項前段、第51條第5 款，中華民國九十
六年罪犯減刑條例第2 條第1 項第3 款、第7 條、第9 條，判決
如主文。
本案經檢察官蔡啟文到庭執行職務。
中    華    民    國    97    年     7    月    17    日
                  刑事第二庭法  官  吳祚丞
以上正本證明與原本無異。
如不服本判決應於送達後10日內，向本院提出上訴書狀。其未敘
述上訴理由者，應於上訴期間屆滿後20日內向本院補提理由書狀
（均須按他造當事人之人數附繕本）。
                            書記官  方蘭芬
中    華    民    國    97    年     7    月    17    日
附錄本案論罪科刑法條全文：
毒品危害防制條例第10條第1 項、第10條第2 項
施用第一級毒品者，處 6 月以上 5 年以下有期徒刑。
施用第二級毒品者，處 3 年以下有期徒刑。


司法院資訊處製作；財團法人民間司法改革基金會備份。
